【裁判字號】    97,交簡上,11
【裁判日期】    970325
【裁判案由】    公共危險
【裁判全文】
臺灣彰化地方法院刑事判決            97年度交簡上字第11號
公  訴  人  臺灣彰化地方法院檢察署檢察官
上  訴  人
即  被  告  甲○○
上列上訴人因公共危險案件，不服本院九十七年度員交簡字第十
二號，中華民國九十七年一月八日第一審簡易判決（九十六年度
速偵字第八六八號），提起上訴，本院管轄之第二審合議庭，判
決如下：
    主       文
上訴駁回。
    事實及理由
一、本案經本院審理結果，認第一審判決認事用法及量刑均無不
    當，應予維持，並引用第一審判決書記載，事實、證據及理
    由（如附件）。
二、上訴人即被告甲○○上訴意旨略以：被告前因車禍左腳受有
    重傷，行動不便，又找不到工作，家中經濟窘困，無資力繳
    納罰金，原審未予詳查，遽為論罪科刑，爰請求從輕量刑，
    或給予緩刑，另為判決云云。經查：被告於民國（下同）九
    十六年十一月二日二十時許，在彰化縣埔心鄉梧鳳村友人住
    處飲用藥酒後，已達不能安全駕駛動力交通工具之程度，竟
    仍於同日二十二時五十分許，駕駛車牌號碼八六二九—ＮＦ
    號自用小客車，搭載友人林玉瓊，沿彰化縣大村鄉加錫二巷
    由南往北方向行駛，於同日二十三時許，途經彰化縣大村鄉
    加錫二巷十九之三號前，因不勝酒力而不能安全駕駛，以致
    車輛掉入該處路旁之水溝內，甲○○因此受有右小腿撕裂傷
    、右手指擦傷等傷害，林玉瓊亦受有右手臂擦傷、鼻樑撕裂
    傷等傷害（未提出告訴）。甲○○經送醫救治，於同日二十
    三時四十分許抽血進行酒精濃度測試，測得血液中酒精濃度
    達二五四. 三ＭＧ／ＤＬ，換算成呼氣酒精濃度值為一點二
    七ＭＧ／ＤＬ，已顯然達不能安全駕駛之程度等事實，業據
    其於警訊、偵查中及本院審理時均供承不諱，核與證人林玉
    瓊於警訊中之指述情節相符，復有彰化縣警察局員林分局道
    路交通事故當事人酒精測定紀錄、道路交通事故現場圖、道
    路交通事故調查報告表（一）（二）、刑法第一百八十五條
    之三案件測試觀察紀錄表、彰化縣警察局舉發違反道路交通
    管理事件通知單、現場照片六張各一紙附卷可按。本件犯罪
    事證明確，被告犯行堪以認定。
三、核被告所為，係犯刑法第一百八十五條之三服用酒類，不能
    安全駕駛動力交通工具而駕駛罪。原審本同上開見解，適用
    刑法第二條第一項前段、第四十一條第一項前段、修正前刑
    法第一百八十五條之三、刑法施行法第一條之一第一項、第
    二項後段規定，量處被告有期徒刑六月，並諭知易科罰金之
    折算標準，核其認事用法均無違誤，量刑亦屬妥適，被告上
    訴為無理由，應予駁回。
據上論斷，應依刑事訴訟法第四百五十五條之一第一項、第三項
、第三百六十四條、第三百七十三條、第三百六十八條，判決如
主文。
本案經檢察官曾文鐘到庭執行職務。
中    華    民    國    97    年     3    月    25    日
                  刑事第一庭    審判長法  官  葉榮郎
                                      法  官  鄭舜元
                                      法  官  胡宜如
以上正本證明與原本無異。
本件不得上訴。
中    華    民    國    97    年     3    月    25    日
                                      書記官  吳金良


司法院資訊處製作；財團法人民間司法改革基金會備份。
